臺灣宜蘭地方法院刑事判決　　　　　　　　　　　　　　九十一年度訴字第八七號
　　公　訴　人　臺灣宜蘭地方法院檢察署檢察官
　　被　　　告　乙○○
　　被　　　告　甲○○
右列被告因違反懲治走私條例案件，經檢察官提起公訴（九十年度偵字第三六四八號
、九十一年度偵字第六六號），本院判決如左：
    主  文
乙○○、甲○○共同運送私運管制物品進口逾公告數額之走私物品，各處有期徒刑伍
月，如易科罰金，均以佰元折算壹日。均緩刑貳年。
扣案如附表所示之物均沒收。
    事  實
一、乙○○於民國九十年十一月間以每運送一車走私未稅洋煙，收取新台幣（下同）
    八千元之代價，受僱於姓名、年籍均不詳，綽號「阿富」之成年男子，甲○○於
九十年十一月十三日十三時許，以每運送一車走私未稅洋煙，收取六千元之代價
    ，受僱於姓名、年籍不詳之林姓成年男子。嗣乙○○與甲○○基於共同運送走私
    未稅洋煙之犯意聯絡，於九十年十一月十三日十八時分許在宜蘭縣頭城鎮省道台
    二線竹安加油站附近某處之九孔池，由乙○○駕駛車牌號碼九Ｃ─四一八七號小
    貨車，甲○○駕駛車牌號碼為三Ｎ─０四六七號小貨車，共同運送如附表所示之
    已逾行政院公告管制進口數額之未貼專賣憑證走私未稅洋煙，該批完稅價格為新
    台幣（下同）一百三十二萬七千六百七十元。嗣於同日十九時十分許，為海岸巡
    防署緝私人員在上開地點查獲而得知上情，並扣得如附表所示之未稅洋菸。
二、案經海洋巡防總局第七海巡隊報告及菸酒公賣局宜蘭分局移送台灣宜蘭地方法院
    檢察署檢察官偵查起訴。
    理  由
一、訊據被告乙○○、甲○○對於右揭運送走私物品乙節均坦承不諱，惟均辯稱不知
    渠等運送之物為走私洋菸云云。經查：被告二人於本院中供述：當時上貨時間為
    十八時許，上貨地點在九孔池，而上貨方式是先將自小貨車交與托運之人，由托
    運之人將車輛開走並將貨物裝載上車後，再將貨車交與渠等運送，至於上貨地點
則待車輛駛至坪林附近方才透過電話告知等語，由前揭供述得見，本件上貨之時
    間在夜間，而托運之人上貨之時、地、上貨方式均顯異常，況下貨地點是隨時以
    電話通知，由前揭事跡均得懷疑所運送之物品可疑，況所運送之物品皆以黑色塑
    膠袋包裹完密，顯係刻意隱匿內容物，由前異常情形常人均足以判斷所運送之物
    品來源可疑，被告二人應無理由不知悉，被告二人辯詞應屬卸責之詞，不足採信
    。此外，有扣案如附表所示之公告管制進口之未稅洋煙可稽，而扣案洋菸經台灣
    省菸酒公賣局宜蘭分局鑑價結果，總計完稅價格為一百三十二萬七千六百七十元
    ，為已逾公告數額十萬元之管制物品，此有未稅洋煙完稅價格表附存卷可參。綜
    上，本件事證已臻明確，被告犯行應堪認定。
二、查洋菸係行政院依懲治走私條例公告管制物品項目及其數額丙項所規定之限額管
    制進口物品，是核被告運送數額已逾公告數額之未貼專賣憑證洋菸之所為，係犯
    懲治走私條例第三條第一項之運送私運管制物品罪。被告乙○○、甲○○與「阿
    富」、林姓男子該名姓名年籍不詳成年人就所犯右開罪名，有犯意聯絡及行為分
    擔，應為共同正犯。爰審酌被告運送洋煙數額高達一百三十二萬七千六百七十元
    ，且其行為嚴重影響社會交易秩序，情節匪淺，犯後飾詞狡辯，及其他犯罪動機
    、目的、手段及所造成之侵害等一切情狀，量處如主文所示之刑，並諭知易科罰
    金之折算標準，以資警懲。末查，被告乙○○、甲○○前均未曾受有期徒刑以上
    刑之宣告，有臺灣高等法院檢察署刑案紀錄簡覆表及臺灣高等法院被告全國前案
    紀錄表各一份附卷足憑，其因一時失慮、貪圖小利致罹刑典，信其經此偵審程序
    及科刑之判決，當能知所警惕，而無再犯之虞，本院認對其所宣告之刑，以暫不
    執行為適當，爰併予宣告緩刑二年，以啟自新，並觀後效。扣案如附表所示之物
    ，應屬「阿富」及林姓男子所有，且為供犯罪所用之物，爰依刑法第三十八條第
    一項第二款之規定併予宣告沒收。
據上論結，應依刑事訴訟法第二百九十九條第一項前段，懲治走私條例第三條第一項
、第十一條，刑法第二十八條、第七十四條第一款、第三十八條第一項第二款、第四
十一條第一項，罰金罰鍰提高標準條例第二條，判決如主文。
本案經檢察官張鳳清到庭執行職務
中      華      民      國      九十一    年    六    月      十四      日
                                      臺灣宜蘭地方法院刑事第一庭
                                          法  官  李  毓  華
右正本證明與原本無異。
如不服本判決，應於判決送達後十日內，向本院提出上訴狀。（應附繕本）
                                          書記官  林  慶  生
中      華      民      國      九十一    年    六    月      十七      日
附錄本案論罪科刑法條全文
懲治走私條例第三條第一項
運送、銷售或藏匿前條第一項之走私物品者，處五年以下有期徒刑、拘役或科或併科
新臺幣九萬元以下罰金。
附表
┌───┬────────────┬──────────┐
│編  號│   品              名   │   數    量         │
├───┼────────────┼──────────┤
│  一  │  ＤＡＶＩＤ  ＤＯＦＦ  │一萬八千包          │
│      │  Ｌｉｇｈｔｓ          │                    │
├───┼────────────┼──────────┤
│  二  │  ＭＩＬＤ  ＳＥＶＥＮ  │三萬零三百五十包    │
│      │  ＦＩＬＴＥＲ          │                    │
│      │                        │                    │
├───┼────────────┼──────────┤
│      │Ｍｉ－Ｎｅ（峰）        │一萬七千包          │
│ 三   │                        │                    │
│      │                        │                    │
├───┴────────────┴──────────┤
│ 總計：一百三十二萬七千六百七十元                     │
└───────────────────────────┘
